# 将子公司的股份转为母公司的股份

提问人：Wolf9966 时间：2014-6-2 21:59:16
自然人股东甲参股了A公司和A公司的子公司各10%，现A公司想将此子公司变为全资子公司，将甲股东的10%股份变到A公司去，让甲在A公司占15%股份。
目前已经对子公司进行了资产评估，算出了甲的评估值。请问老师，这是什么形式的股份合并？A公司如何进行账务处理？谢谢！

回答人：chenyiwei
liubin988513 发表于 2014-6-2 23:00
a本身就对其子公司实行了控制，交易前后，合并范围没有发生变更的，不属于企业合并，应作为一项购买少数股 ... 这种情况属于增资而不是转让股份。总体处理原则是按照解释 2 号第二条。
A的个别报表层面，应按该子公司 10 ％股权的公允价值确认新增的对该子公司 10 ％的投资，按双方约定的增加实收资本的金额贷记实收资本，差额贷记资本公积。
合并报表层面作为购买少数股权交易处理。最终体现的处理效果是减少少数股权，增加实收资本和资本公积。

提问人：Wolf9966 时间：2014-06-04 21:19:22
陈老师，子公司的10%评估数增资到a公司时，应该作价多少，双方约定即可，还是说需要对a公司也进行一次资产评估，确认a公司价值后才能认定该项增资的占比公允？谢谢!

回答人：chenyiwei
应当对A的整体权益价值也进行评估，据此确定甲自然人在A中的持股比例，为交易的公允性提供佐证。

提问人：Wolf9966 时间：2014-07-23 16:14:23
陈老师， 这里是不是还涉及到甲股东增资时的一个个人所得税缴纳问题。 是不是甲股东在增资时就得按评估增资部分缴纳个人所得税？谢谢！

回答人：chenyiwei
这个问题没有全国性的统一规定，有些地方可能会这样要求。请以当地税务机关的政策把握口径为准。